【裁判字號】    89,簡上,44
【裁判日期】    890615
【裁判案由】    賭博
【裁判全文】
臺灣彰化地方法院刑事判決                          八十九年度簡上字第四四號
    上  訴  人
    即  被  告  乙○○
    選任辯護人  揚振芳律師
    上  訴  人
    即  被  告  甲○○
    選任辯護人  張績寶律師
                張繼準律師
右列上訴人因賭博案件，不服本院八十八年度彰簡字第六二一號八十八年一月三十一
日第一審判決（聲請案號：八十八年度偵字第七二五一號），本院管轄第二審合議庭
判決如左︰
    主  文
上訴駁回。
    事實及理由
一、本案經本院審理結果，認第一審判決認事用法及量刑均無不當，應予維持，並引
    用第一審判決書記載之事實、證據及理由。
二、上訴人即被告乙○○上訴意旨略以：伊與甲○○共同經營賭場，犯罪情節相同，
    且伊坦承犯行，復係自首，原審就共同被告甲○○僅判處有期徒刑三月，郤判處
    伊有期徒刑六月，併科罰金二萬元，量刑過重顯有不公云云；上訴人即被告甲○
    ○上訴意旨略以：系爭之三百五十八萬元係伊借予乙○○之款項，並非投資賭場
    資本，不知乙○○將該款項用於經營賭場，伊知悉後即曾多次至乙○○住處索討
    ，致可能因此遭人誤認係與乙○○合夥開設賭場，而證人沈勝吉、李正雄、林正
    福等人所證均不實在，至於會算單係乙○○要伊寫的，伊並無與乙○○共同經營
    賭場云云。查被告二人如何共同經營賭場等情，迭據被告乙○○供承不諱，核與
    證人沈勝吉、李正雄、林正福於本院八十七年度簡上字第八八號民事事件審理中
    所證情節相符，復有被告甲○○所書立之會算單乙紙可證，依該會算所載: 「付
    款三五八萬」、「收款0000000」、「總開支六五一五八０」、「註：水
    電、十月份房租未付」、「收阿和１５／00000000元」、「收義宗２６
    ／0000000元（支）、６／0000000元（本）、１６／00000
    00元、１６／１二００００元（本）」、「收黃利１５／0000000元」
    、「收阿錐八十六年元月三十一日五六０００元」、「收金水２３／00000
    00元」、「福五００００元」、「香三七三０００元」、「麟一八八三００元
    」等詞，苟上訴人二人間確為借款，衡情於會算時僅須記載所借款項、償還款項
    及餘款金額即可，又何需費詞詳為記載付款、收款、總開支及水電房租費用未付
    等文義，矧其中向訴外人阿和、義宗、阿錐等人收取之現金、支票、本票等收款
    記錄竟亦記載，如非二人合夥經營，豈有將對第三人所收金額、票款詳載之理，
    諸此，俱徵被告二人共同經營賭場之事實甚明，上訴人甲○○空口否認共同賭博
    犯行，請求撤銷原判決，非有理由；本件被告二人賭博犯行事證明確，原審判決
    據以論罪科刑，洵無不當，又本件賭場處所係由被告乙○○所提供，且大都由其
    在場負責主持，於本件犯行中係立於主要地位，原審酌情分別判處被告乙○○有
    期徒刑六月，併科罰金二萬元及被告甲○○有期徒刑三月，並均諭知易科罰金及
    易服勞役之折算標準，量刑亦屬適當，上訴人乙○○空言指摘原判決量刑過重云
    云，亦無理由，二人之上訴均應駁回。又本件緣於被告乙○○因對被告甲○○提
    起確認本票債權不存在之民事訴訟，經本院民事庭審理中發覺其等二人上開犯行
    而函請檢察官偵查起訴，業據調卷查明，是被告乙○○所辯其係自首云云，並非
    事實；再上訴人前揭賭博犯行，事證已明，上訴人甲○○僱佣之廠長郭方德雖於
    審理中到庭證述曾有二次拿錢交予乙○○云云，核與上揭事實之認定不生影響，
    均附此敘明。
據上論斷，應依刑事訴訟法第四百五十五條之一第一項、第三項、第三百六十八條、
第三百七十三條，判決如主文。
本案經檢察官洪紹文到庭執行職務。
中    華    民    國    八十九      年      六      月       十五       日
                              臺灣彰化地方法院刑事第三庭
                                        審判長法官   林  欽  章
                                        法      官   姚  勳  昌
                                        法      官   洪  榮  謙
右正本證明與原本無異。
本件不得上訴。
                                        法院書記官   簡  茂  村
中    華    民    國    八十九      年      六      月       十 六      日


司法院資訊處製作；財團法人民間司法改革基金會備份。
